臺灣高等法院臺中分院民事裁定
110年度抗字第442號

抗  告  人  林錦田  
上列抗告人因與相對人北山生技有限公司等間聲請假扣押事件，
對於中華民國110年9月14日臺灣南投地方法院裁定（110年度聲
字第57號），提起抗告，本院裁定如下：
    主  文
抗告駁回。
抗告訴訟費用由抗告人負擔。
      理  由
一、本件抗告意旨略以：伊與他人共有之坐落南投縣○○鄉○○○段0
    000○0000地號土地上門牌號碼南投縣○○鄉○○路0段00○0號之
    未保存登記建物（下稱系爭建物），並非相對人王樹堂所有
    坐落上開土地上門牌號碼同路段63之6號建物之附屬建物，
    伊訴請相對人返還系爭建物之訴（本院108年度上字第94號
    ，下稱94號案）已經判決伊勝訴確定，伊已訴請相對人給付
    相當於租金之不當得利新臺幣（下同）600萬元本息。伊為
    能扣押相對人在94號案所提供免為該案假執行之擔保金202
    萬1100元，以免相對人取回該擔保金，伊於聲請本件假扣押
    所提出之假執行聲請狀及提存書，已可供法院即時調查相對
    人有領回前開擔保金及隱匿財產之舉，應已釋明假扣押之原
    因，況伊亦陳明願供擔保，乃原裁定竟以伊未釋明假扣押之
    原因，而駁回伊之假扣押聲請，顯有違誤，為此提起抗告，
    求予廢棄原裁定，另准為假扣押之裁定。
二、按請求及假扣押之原因應釋明之。前項釋明如有不足，而債
    權人陳明願供擔保或法院認為適當者，法院得定相當之擔保
    ，命供擔保後為假扣押，民事訴訟法第526條第1項、第2項
    分別定有明文。所謂假扣押之原因，依同法第523 條第1 項
    規定，係指債務人有日後不能強制執行或甚難執行之虞者，
    例如債務人浪費財產、增加負擔或就財產為不利益之處分，
    將達於無資力之狀態、或移往遠地、逃匿無蹤或隱匿財產等
    情形。且債權人聲請假扣押應就其請求及假扣押之原因，均
    盡其釋明之責，必待釋明仍有不足，始得以供擔保補釋明之
    欠缺，倘債權人就其請求及假扣押之原因有一項未予釋明，
    縱其陳明願供擔保，其假扣押之聲請，乃不應准許。
三、經查抗告人主張對相對人有600萬元本息債權等情，經提出
    起訴狀為憑，固堪認抗告人就假扣押之請求已為相當之釋明
    。惟就假扣押之原因，抗告人僅空言相對人有隱匿財產行為
    ，致日後有不能強制執行或甚難執行之虞，卻未提出能即時
    調查之證據，釋明相對人有何浪費財產、增加負擔或就財產
    為不利益之處分，將達於無資力之狀態，或移往遠地、逃匿
    無蹤或隱匿財產等情形，縱相對人有領回94號案免為假執行
    擔保金之行為，亦乃其依法行使權利，難謂為隱匿財產之舉
    。抗告人提出之假執行聲請狀、提存書及原法院民事執行處
    函等影本均無法釋明其對相對人之債權，有日後不能執行或
    甚難執行之虞。抗告人對於假扣押之原因既未釋明，其聲請
    假扣押，即不符假扣押之要件，縱其陳明願供擔保，仍不得
    認已補釋明之欠缺。是本件假扣押之聲請，自屬不應准許。
    原裁定駁回抗告人之聲請，經核尚無不合。抗告意旨指摘原
    裁定不當，求予廢棄，為無理由，應予駁回。
四、據上論結，本件抗告為無理由，依民事訴訟法第495 條之1
    第1 項、第449 條第1 項、第95條、第78條，裁定如主文。
     
中　　華　　民　　國　　110 　年　　10　　月　　19　　日
               民事第九庭    審判長法　官  高金枝
                                   法　官  楊國精
                                   法　官  林慧貞
正本係照原本作成。
再為抗告應以適用法規顯有錯誤為理由。
如提起再抗告者應於裁定送達後10日內向本院提出抗告理由狀（
須按照他造人數附具繕本）。因疫情而遲誤不變期間，得向法院
聲請回復原狀。並繳納抗告裁判費新臺幣1,000元，同時委任律
師或具有律師資格之關係人為代理人。

                                   書記官  廖次芬       
　　　　　　　　　　　　　　　　　                      
中　　華　　民　　國　　110 　年　　10　　月　　19　　日